臺灣新北地方法院刑事判決
110年度審易字第1173號
公  訴  人  臺灣新北地方檢察署檢察官
被      告  簡○玲  （姓名及年籍資料詳卷） 
公設辯護人  本院公設辯護人湯明純  
上列被告因詐欺案件，經檢察官提起公訴（110年度偵緝字第612
號），被告於準備程序中就被訴事實為有罪之陳述，經本院合議
庭裁定改以簡式審判程序審理，判決如下：
    主  文
簡○玲幫助犯詐欺取財罪，處有期徒刑貳月，如易科罰金，以新
臺幣壹仟元折算壹日。
    事  實
一、簡○玲明知金融機構帳戶之存摺、提款卡及密碼係供自己使
    用之重要理財工具，關係個人財產、信用之表徵，且可預見
    存摺、提款卡及密碼如交與他人使用，而未加以闡明正常用
    途，極易被利用為與財產有關之犯罪工具，竟仍不顧他人可
    能遭受財產上損害之危險，而基於縱若其所提供之金融機構
    帳戶被利用作為詐欺取財所用，亦不違背其本意之不確定幫
    助犯意，於民國109年4月25日前某時，以店到店方式，將女
    兒吳○沛(原名吳○婕，101年5月生)向中華郵政股份有限公司
    南港郵局申設帳號00000000000000號帳戶（下稱本案帳戶）
    之存摺、提款卡，寄與真實姓名年籍不詳之詐欺集團成員，
    並以通訊軟體LINE告知提款卡密碼。嗣該詐欺集團成員取得
    本案帳戶存摺、提款卡及密碼後，即以附表所示方式向附表
    所示之人施用詐術，致附表所示之人陷於錯誤後，分別於附
    表所示時、地，轉帳附表所示金額至本案帳戶。嗣經附表所
    示之人發覺有異並報警，經警循線查悉上情。
二、證據：
  ㈠被告簡○玲於本院準備程序及審理時之自白。 
  ㈡告訴人曾彙芯、陳泳劭於警詢時之指述。
  ㈢本案帳戶之開戶及交易明細、告訴人曾彙芯提供之存款帳戶
    查詢及告訴人陳泳劭提供之郵政自動櫃員機交易明細表各1
    份。
三、論罪科刑：
  ㈠按幫助犯之成立，主觀上以幫助之意思，對於正犯資以助力
    ，而未參與實施犯罪之行為者而言。查被告提供本案帳戶之
    存摺、提款卡及密碼與詐欺集團成員作為詐欺取財工具，所
    實行者非屬詐欺取財之構成要件行為，且基於幫助犯意為之
    。是核被告所為，係犯刑法第30條第1項前段、刑法第339條
    第1項之幫助詐欺取財罪。又被告以一行為提供本案帳戶 之
    存摺、提款卡及密碼，幫助詐欺集團詐欺附表所示之人，屬
    一行為觸犯數同一罪名之同種想像競合犯，應依刑法第55條
    前段規定，從一重處斷。再被告係基於幫助之意思，參與詐
    欺取財犯罪構成要件以外之行為，為幫助犯，爰依刑法第30
    條第2項之規定，按正犯之刑減輕之。
  ㈡爰審酌被告輕率提供本案帳戶之存摺、提款卡及密碼與他人
    使用，遭詐欺集團成員用以作為詐欺取財犯罪工具，助長犯
    罪風氣，且造成執法人員難以追查該詐欺集團成員真實身分
    ，增加被害人尋求救濟之困難，並擾亂金融交易往來秩序，
    所為應予非難，惟犯後終能坦承犯行，態度尚可，然迄未與
    告訴人曾彙芯、陳泳劭達成和解或獲得諒解，兼衡被告個人
    戶籍資料查詢結果註記五專前三年肄業之教育程度、於警詢
    中自陳小康之家庭經濟狀況、犯罪之動機、目的、手段、被
    害人人數、受騙金額等一切情狀，量處如主文所示之刑，並
    諭知易科罰金之折算標準。
四、按犯罪所得，屬於犯罪行為人者，沒收之，刑法第38條之1
    第1項前段定有明文。查本案並無證據足認被告因提供本案
    帳戶之存摺、提款卡及密碼獲有任何報酬或利益，卷內復無
    證據足認被告因提供本案帳戶資料已獲有報酬，又告訴人2
    人所轉帳款項均遭身分不詳之詐欺集團成員提領一空，亦無
    證據足認被告因本案而獲得任何不法利得，自無須依上開規
    定宣告沒收、追徵其犯罪所得，附此敘明。
據上論斷，應依刑事訴訟法第273條之1第1項、第299條第1項前
段，判決如主文。
本案經檢察官洪三峯偵查起訴，由檢察官宋有容到庭執行職務。
中　　華　　民　　國　　111 　年　　1 　　月　　17　　日
                  刑事第二十三庭  法  官  龔書安
上列正本證明與原本無異。
如不服本判決，應於判決送達後20日內敘明上訴理由，向本院提
出上訴狀（應附繕本），上訴於臺灣高等法院。其未敘述上訴理
由者，應於上訴期間屆滿後20日內向本院補提理由書「切勿逕送
上級法院」。
　　　　　　　　　　　　　　　　　書記官  石秉弘
中　　華　　民　　國　　111 　年　　1 　　月　　18　　日
附錄本案論罪科刑法條全文：
中華民國刑法第30條
幫助他人實行犯罪行為者，為幫助犯。雖他人不知幫助之情者，
亦同。
幫助犯之處罰，得按正犯之刑減輕之。
　 
中華民國刑法第339條
意圖為自己或第三人不法之所有，以詐術使人將本人或第三人之
物交付者，處5年以下有期徒刑、拘役或科或併科50萬元以下罰
金。
以前項方法得財產上不法之利益或使第三人得之者，亦同。
前二項之未遂犯罰之。

附表：
編號 告訴人 詐騙方式 轉帳時間及地點 轉帳金額（新臺幣）  1 曾彙芯 於109年4月25日21時9分許，假冒TAZZE讀冊生活網路書店客服人員，致電曾彙芯佯稱：因內部人員疏失，導致每月將自動扣款，需協助取消設定，並會通知銀行協助處理云云，嗣再假冒第一銀行客服人員佯稱：需依指示解除設定云云，致曾彙芯陷於錯誤，依指示操作而轉帳右列金額至本案帳戶。 109年4月25日21時51分許，在臺北市○○區○○路000號萊爾富信長店。  24,599元   2 陳泳劭 於109年4月25日22時1分許，假冒TAZZE讀冊生活網路書店客服人員，致電陳泳劭佯稱：因內部人員疏失誤植訂單編號，導致續訂6本書，需協助取消續訂，並會通知銀行協助處理云云，嗣再假冒中華郵政客服人員佯稱：需依指示協助取消訂單云云，致陳泳劭陷於錯誤，依指示操作而轉帳右列金額至本案帳戶。 109年4月25日22時44分許，在東海大學校園內之中華郵政ATM。 6,925元